臺灣高雄地方法院刑事判決　　　　　　　96年度易字第1317號
公　訴　人　臺灣高雄地方法院檢察署檢察官
被　　　告　乙○○
上列被告因竊盜案件，經檢察官提起公訴（96年度偵字第5892號）
，本院改依簡式審判程序審理，判決如下：
    主  文
乙○○共同攜帶兇器毀壞門扇夜間侵入住宅竊盜，累犯，處有期
徒刑拾月。
    事  實
一、乙○○前因偽造文書案件，經臺灣高等法院高雄分院以93年
    度重上更三字第38號判處有期徒刑2 年，並經最高法院以93
    年度臺上字第5805號駁回上訴確定，嗣於民國95年5 月30日
    因縮短刑期假釋出監，所餘刑期付保護管束，並於同年11月
    8 日保護管束期滿，未經撤銷以已執行完畢論。詎仍不知悔
    改，竟與某真實姓名、年籍不詳，綽號「阿本」之成年男子
    共同基於意圖為自己不法所有之犯意聯絡，於96年2 月19日
    下午5 時50分許，由「阿本」攜帶裝有如附表1 編號1 至6
    所示，客觀上足對人之生命、身體、安全構成威脅，具有危
    險性而可供兇器使用之工具1 批及裝有附表1 編號7 至10等
    物品之背包1 個（附表1 編號11），偕同乙○○至高雄縣大
    寮鄉○○村○○路901 號甲○○○住處，由「阿本」以其所
    攜帶螺絲起子、斜嘴夾子、尖嘴夾子各1 支，撬開該處側門
    之鐵捲門，並夾開該鐵捲門門鎖，拉開鐵捲門後侵入該住宅
    屋內並持續至夜間，乙○○則在上開住宅外把風，以此分工
    方式竊取甲○○○所有，置放於上開住宅內如附表2 所示之
    財物得手。嗣於同日下午6 時40分許，乙○○與「阿本」欲
    將所竊得如附表2 所示之財物攜離上開住宅時，適甲○○○
    返家發現並呼叫民眾共同圍捕，而在高雄縣大寮鄉○○村○
    ○路901 號後方玉米園逮捕乙○○，「阿本」則逃逸無蹤。
二、案經高雄縣政府警察局林園分局報請暨甲○○○訴請臺灣高
    雄地方法院檢察署檢察官偵查起訴。
    理  由
一、本案被告乙○○所犯係死刑、無期徒刑、最輕本刑為3 年以
    上有期徒刑以外之罪，其於準備程序就前揭被訴事實為有罪
    之陳述，經受命法官告知簡式審判程序之旨，並聽取其與公
    訴人之意見後，本院認無不得或不宜改依簡式審判程序進行
    之情事，依刑事訴訟法第273 條之1 第項、第284 條之1 規
    定，裁定本案由受命法官獨任進行簡式審判程序，合先敘明
    。
二、上揭犯罪事實業據被告於警詢、偵訊及本院審理時供陳不諱
    ，核與證人甲○○○於警詢、偵訊時陳述之情節相符，復有
    贓物認領保管單1 份、相片12張在卷可資佐證，並扣有如附
    表1 所示之物可憑，足徵被告任意性之自白與事實相符，應
    堪採信。本案事證已臻明確，被告犯行，堪以認定，應依法
    論科。
三、按刑法第321 條第1 項第3 款之攜帶兇器竊盜罪，係以行為
    人攜帶兇器竊盜為其加重條件，此所謂兇器，其種類並無限
    制，凡客觀上足對人之生命、身體、安全構成威脅，具有危
    險性之兇器均屬之，且祇須行竊時攜帶此種具有危險性之兇
    器為已足，並不以攜帶之初有行兇之意圖為必要（最高法院
    79年度臺上字第5253號判例意旨參照）。扣案如附表1 編號
    1 至6 所示物品，均為金屬材質，且均甚為銳利，均為足以
    為殺傷人之生命、身體之器械，係具有危險性之兇器無訛。
    又查刑法321 條第1 項第1 款於夜間侵入住宅或有人居住之
    建築物、船艦或隱匿其內而犯之者，包括夜間侵入及日間侵
    入但持續至夜間之情形，且僅需侵入時為夜間或其侵入事實
    持續至夜間即為已足，至於行竊時間是否為夜間則非所問。
    另96年2 月19日高雄地區日沒時間為下午5 時57分等情，亦
    有中華民國96年日出日沒時刻表1 份在卷足憑。是「阿本」
    侵入告訴人甲○○○住處之時間雖係96年2 月19日下午5 時
    50分許，惟「阿本」侵入之事實持續至夜間，依前揭說明，
    自該當於夜間侵入住宅之要件。是核被告所為，係犯刑法第
    321 條第1 項第1 款、第2 款、第3 款之攜帶兇器毀壞門扇
    於夜間侵入住宅之加重竊盜罪。又被告與「阿本」間，就前
    開犯行有犯意聯絡及行為分擔，為共同正犯。另共犯「阿本
    」所犯刑法第321 條第1 項第1 款、第2 款之毀壞門扇於夜
    間侵入住宅之加重竊盜罪部分，雖公訴人起訴論罪法條未論
    及，惟已據公訴人於起訴犯罪事實記載「阿本」毀壞門扇於
    夜間侵入住宅等情明確，顯已經起訴，僅為法條之漏載，本
    院所得審究，併此敘明。另被告前因偽造文書案件，經臺灣
    高等法院高雄分院以93年度重上更三字第38號判處有期徒刑
    2 年，並經最高法院以93年度臺上字第5805號駁回上訴確定
    ，於民國95年5 月30日因縮短刑期假釋出監，所餘刑期付保
    護管束，並於95年11月8 日保護管束期滿，未經撤銷假釋而
    執行完畢，此有臺灣高等法院被告前案紀錄表1 份在卷可參
    ，其於有期徒刑執行完畢後5 年內，再故意犯本案有期徒刑
    以上之罪，為累犯，應依刑法第47條第1 項規定加重其刑。
    爰審酌被告為貪圖不法利益，竟以前開方式竊取他人財物，
    侵害他人之住居安寧，所為實無足取，然念其犯後坦承犯行
    ，態度尚可，且所竊取之上開物品，已返還告訴人，未對告
    訴人造成進一步之損害，並與告訴人達成和解等一切情狀，
    量處如主文所示之刑，以示懲儆。另扣案如附表1 所示之物
    ，雖係共同正犯「阿本」供本案犯罪所用之物，然非被告所
    有，亦無從證明係共同正犯「阿本」所有，此據被告於本院
    審理時供陳：扣案如附表1 所示之工具係「阿本」帶來的，
    然並未言明係何人所有等語甚詳（見本院96年4 月12日審判
    筆錄），足徵並無證據證明扣案如附表1 所示之物係共同正
    犯「阿本」所有之物，爰不為沒收之宣告，併此敘明。
據上論斷，應依刑事訴訟法第273 條之1 第1 項、第284 條之1
、第299 條第1 項前段，刑法第28條、第321 條第1 項第1 、2
、3 款、第47條第1 項，判決如主文。
本案經檢察官呂乾坤到庭執行職務。
中　　華　　民　　國　　96　　年　　4 　　月　　26　　日
                  刑事第九庭    法　官  謝梨敏
以上正本證明與原本無異。
如不服本判決，應於判決送達後10日內，向本院提出上訴狀。
                                書記官  林志衡
中　　華　　民　　國　　96　　年　　4 　　月　　26　　日
附錄本案論罪科刑法條：
刑法第321條
犯竊盜罪而有左列情形之一者，處6 月以上、5 年以下有期徒刑
：
一  於夜間侵入住宅或有人居住之建築物、船艦或隱匿其內而犯
    之者。
二  毀越門扇、牆垣或其他安全設備而犯之者。
三  攜帶兇器而犯之者。
四  結夥三人以上而犯之者。
五  乘火災、水災或其他災害之際而犯之者。
六  在車站或埠頭而犯之者。
前項之未遂犯罰之。
附表一：
 ┌──┬────┬──┐
 │編號│物品名稱│數量│
 ├──┼────┼──┤
 │ 1  │一字起子│1支 │
 ├──┼────┼──┤
 │ 2  │十字起子│1支 │
 ├──┼────┼──┤
 │ 3  │尖嘴夾子│1支 │
 ├──┼────┼──┤
 │ 4  │斜嘴夾子│1支 │
 ├──┼────┼──┤
 │ 5  │尖嘴起子│1支 │
 ├──┼────┼──┤
 │ 6  │虎口夾子│1支 │
 ├──┼────┼──┤
 │ 7  │手電筒  │1支 │
 ├──┼────┼──┤
 │ 8  │手套    │1雙 │
 ├──┼────┼──┤
 │ 9  │帽子    │1個 │
 ├──┼────┼──┤
 │ 10 │口罩    │1個 │
 ├──┼────┼──┤
 │ 11 │背包    │1個 │
 └──┴────┴──┘
附表2
 ┌──┬────┬──────────┐
 │編號│物品名稱│     數     量      │
 ├──┼────┼──────────┤
 │ 1  │白金項鍊│3條                 │
 ├──┼────┼──────────┤
 │ 2  │白金手鍊│1條                 │
 ├──┼────┼──────────┤
 │ 3  │黃金項鍊│7條                 │
 ├──┼────┼──────────┤
 │ 4  │黃金手鍊│2條                 │
 ├──┼────┼──────────┤
 │ 5  │黃金手環│2 對（檢察官起訴書漏│
 │    │        │載）                │
 ├──┼────┼──────────┤
 │ 6  │黃金戒指│5 只（檢察官起訴書誤│
 │    │        │載為2 對）          │
 ├──┼────┼──────────┤
 │ 7  │新臺幣千│200                 │
 │    │元紙鈔  │張                  │
 ├──┼────┼──────────┤
 │ 8  │新臺幣五│200                 │
 │    │百元紙鈔│張                  │
 ├──┼────┼──────────┤
 │ 9  │新臺幣百│200                 │
 │    │元紙鈔  │張                  │
 └──┴────┴──────────┘
